臺灣臺南地方法院刑事裁定
111年度單聲沒字第68號
聲  請  人  臺灣臺南地方檢察署檢察官
被      告  陳南光


上列被告因專科沒收案件（111年度聲沒字第146號），本院裁定
如下：
    主  文
扣案如附表一所示之物，均沒收銷燬。
扣案如附表二所示之物，均沒收。
    理  由
一、本件聲請意旨如聲請書所載（詳附件）。
二、按違禁物得單獨宣告沒收；刑法第38條第2項、第3項之物，
    因事實上或法律上原因未能追訴犯罪行為人之犯罪或判決有
    罪者，得單獨宣告沒收；又違禁物，不問屬於犯罪行為人與
    否，沒收之；供犯罪所用、犯罪預備之物或犯罪所生之物，
    屬於犯罪行為人者，得沒收之，刑法第40條第2項、第3項及
    第38條第1項、第2項前段分別定有明文。次按查獲之第一、
    二級毒品及專供製造或施用第一、二級毒品之器具，不問屬
    於犯罪行為人與否，均沒收銷燬之，毒品危害防制條例第18
    條第1項前段定有明文。
三、經查：
㈠、被告所涉施用毒品案件，經臺灣臺南地方檢察署檢察官以110
    年度毒偵字第1549號不起訴處分確定，業經本院閱卷查明屬
    實，並有該不起訴處分書附卷可稽。
㈡、上開案件所查扣被告持有之疑似毒品，經送鑑定結果，各檢
    出第二級毒品甲基安非他命成分，詳如附表一所示，則該扣
    案物既為毒品危害防制條例第2條第2項第2款規定之第二級
    毒品，即屬違禁物，依同條例第18條第1項前段規定，不問
    屬於犯罪行為人與否，沒收銷燬之，又扣案上開毒品之包裝
    袋，因原係供包裝上開毒品之用，縱於檢測時將毒品取出，
    勢仍有微量毒品沾附其上無法析離，該包裝袋自仍應與上開
    毒品一併沒收銷燬，併此敘明，聲請人聲請單獨宣告沒收銷
    燬，洵屬有據。至鑑驗所耗損之毒品，既已滅失，自無庸再
    予宣告沒收銷燬。
㈢、又附表二所示之物，為被告所有供施用毒品所用之物，業據
    其自承在卷，爰依刑法第38條第2項之規定，自為得沒收之
    物無訛。揆諸首揭法律規定，本件聲請為有理由，應予准許
    。
四、依刑事訴訟法第455條之36第2項，裁定如主文。　　
中　　華　　民　　國　　111 　年　　3 　　月　　17　　日
　　　　　　　　　刑事第八庭    法　官　郭瓊徽
以上正本證明與原本無異。
如不服本裁定，應於收受送達後5日內向本院提出抗告狀。（應
附繕本）
　　　　　　　　　　　　　　　　書記官　王珮君
中　　華　　民　　國　　111 　年　　3 　　月　　17　　日
附表一：
編號 扣押物品名稱 備註 1. 甲基安非他命1包（檢驗後淨重0.972公克） 左揭扣案物，為白色結晶，經檢驗含甲基安非他命（Methamphetamine）成分，檢驗前淨重0.985公克、檢驗後淨重0.972公克，此有高雄市立凱旋醫院110年7月12日高市凱醫驗字第68997號濫用藥物成品檢驗鑑定書在卷可稽。（毒偵1549卷第40頁） 2. 甲基安非他命1包（檢驗後淨重0.561公克） 左揭扣案物，為白色結晶，經檢驗含甲基安非他命（Methamphetamine）成分，檢驗前淨重0.571公克、檢驗後淨重0.561公克，此有高雄市立凱旋醫院110年7月21日高市凱醫驗字第69103號濫用藥物成品檢驗鑑定書在卷可稽。（毒偵1684卷第76頁） 3. 甲基安非他命1包（檢驗後淨重0.533公克） 左揭扣案物，為白色結晶，經檢驗含甲基安非他命（Methamphetamine）成分，檢驗前淨重0.545公克、檢驗後淨重0.533公克，此有高雄市立凱旋醫院110年11月22日高市凱醫驗字第70287號濫用藥物成品檢驗鑑定書在卷可稽。（毒偵2613卷第36頁） 4. 甲基安非他命1包（檢驗後淨重0.090公克） 左揭扣案物，為白色結晶，經檢驗含甲基安非他命（Methamphetamine）成分，檢驗前淨重0.102公克、檢驗後淨重0.090公克，此有高雄市立凱旋醫院110年11月22日高市凱醫驗字第70287號濫用藥物成品檢驗鑑定書在卷可稽。（毒偵2613卷第36頁） 5. 甲基安非他命1包（檢驗後淨重0.764公克） 左揭扣案物，為白色結晶，經檢驗含甲基安非他命（Methamphetamine）成分，檢驗前淨重0.777公克、檢驗後淨重0.764公克，此有高雄市立凱旋醫院110年11月22日高市凱醫驗字第70287號濫用藥物成品檢驗鑑定書在卷可稽。（毒偵2613卷第36頁） 6. 甲基安非他命1包（檢驗後淨重0.186公克） 左揭扣案物，為白色結晶，經檢驗含甲基安非他命（Methamphetamine）成分，檢驗前淨重0.199公克、檢驗後淨重0.186公克，此有高雄市立凱旋醫院110年11月22日高市凱醫驗字第70287號濫用藥物成品檢驗鑑定書在卷可稽。（毒偵2613卷第36頁） 7. 甲基安非他命1包（檢驗後淨重0.181公克） 左揭扣案物，為白色結晶，經檢驗含甲基安非他命（Methamphetamine）成分，檢驗前淨重0.194公克、檢驗後淨重0.181公克，此有高雄市立凱旋醫院110年11月22日高市凱醫驗字第70287號濫用藥物成品檢驗鑑定書在卷可稽。（毒偵2613卷第36頁） 8. 甲基安非他命1包（檢驗後淨重1.630公克） 左揭扣案物，為白色結晶，經檢驗含甲基安非他命（Methamphetamine）成分，檢驗前淨重1.646公克、檢驗後淨重1.630公克，此有高雄市立凱旋醫院110年12月21日高市凱醫驗字第70948號濫用藥物成品檢驗鑑定書在卷可稽。（毒偵2806卷第60頁） 9. 甲基安非他命1包（檢驗後淨重0.742公克） 左揭扣案物，為白色結晶，經檢驗含甲基安非他命（Methamphetamine）成分，檢驗前淨重0.752公克、檢驗後淨重0.742公克，此有高雄市立凱旋醫院110年12月21日高市凱醫驗字第70948號濫用藥物成品檢驗鑑定書在卷可稽。（毒偵2806卷第60頁） 10. 甲基安非他命1包（檢驗後淨重0.152公克） 左揭扣案物，為白色結晶，經檢驗含甲基安非他命（Methamphetamine）成分，檢驗前淨重0.165公克、檢驗後淨重0.152公克，此有高雄市立凱旋醫院110年12月21日高市凱醫驗字第70959號濫用藥物成品檢驗鑑定書在卷可稽。（毒偵2911卷第37頁） 
附表二：
編號 扣押物品名稱 數量 1. 玻璃球 4個 2. 玻璃吸食器 1個 3. 吸食器 1組